【裁判字號】    98,訴,319
【裁判日期】    980319
【裁判案由】    搶奪等
【裁判全文】
臺灣彰化地方法院刑事判決               98年度訴字第319號
公  訴  人  臺灣彰化地方法院檢察署檢察官
被      告  丁○○
上列被告因搶奪等案件，經檢察官提起公訴（九十七年度偵字第
一○四七五號），本院依簡式審判程序判決如下：
    主  文
丁○○犯如附表壹、附表貳所示之罪，各處如附表壹、附表貳所
示之刑。應執行有期徒刑年。
    事  實
一、丁○○前因施用第一級毒品、第二級毒品案件，經本院以九
    十二年度訴字第四八八號分別判處有期徒刑九月、七月，應
    執行有期徒刑一年三月確定，因侵占案件，經臺灣雲林地方
    法院以九十二年度簡字第四三號判處有期徒刑四月確定，因
    竊盜、搶奪案件，經本院以九十一年度訴字第一四六三號分
    別判處有期徒刑八月、十月，應執行有期徒刑一年五月確定
    ，因竊盜案件，經本院以九十二年度易字第一一一○號判處
    有期徒刑一年二月確定；上開案件再經本院以九十二年聲字
    第一八○六號裁定合併定其應執行之刑為有期徒刑四年確定
    ，嗣經送監執行，甫於民國九十六年六月七日因縮刑期滿而
    執行完畢。詎丁○○仍不知悔改，復基於意圖為自己不法所
    有之竊盜犯意，先後於如附表壹所示之時間、地點，分別以
    如附表壹所示之竊盜方法，竊取如附表壹所示之被害人財物
    ；另基於意圖為自己不法所有之搶奪犯意，先後於如附表貳
    所示之時間、地點，分別以如附表貳所示之搶奪方法，搶奪
    如附表貳所示之被害人財物。嗣經如附表貳編號四所示被害
    人辛○○報警處理，經警調閱監視器錄影畫面，循線查悉丁○○如附表壹編號一所示竊盜犯行及如附表貳編號四所示搶
    奪犯行，並扣得如附表壹編號一所示之重型機車一輛（經警
    發還己○○）、丁○○所有之黑色安全帽一頂、灰色上衣一
    件、紅色雨衣一件；另丁○○在未被有偵查犯罪職權之機關
    或公務員發覺其如附表壹編號二所示竊盜犯行及如附表貳編
    號一至三、五所示搶奪犯行前，主動向彰化縣警察局彰化分
    局警員表示其此部分犯行，而自首接受裁判，並扣得如附表
    壹編號二所示之重型機車一輛（經警發還楊晴豪之母親戊○○）。
二、案經甲○○○訴由彰化縣警察局彰化分局報告臺灣彰化地方
    法院檢察署檢察官偵查起訴。
    理  由
一、按除被告所犯為死刑、無期徒刑、最輕本刑為三年以上有期
    徒刑之罪或高等法院管轄第一審案件者外，於刑事訴訟法第
    二百七十三條第一項程序進行中，被告先就被訴事實為有罪
    之陳述時，審判長得告知被告簡式審判程序之旨，並聽取當
    事人、代理人、辯護人及輔佐人之意見後，裁定進行簡式審
    判程序；除簡式審判程序、簡易程序及第三百七十六條第一
    款、第二款所列之罪之案件外，第一審應行合議審判；刑事
    訴訟法第二百七十三條之一第一項、第二百八十四條之一分
    別定有明文。本件被告丁○○所犯係死刑、無期徒刑、最輕
    本刑為三年以上有期徒刑或高等法院管轄第一審案件以外之
    罪，且於本院行準備程序時就被訴事實為有罪之陳述，經受
    命法官告知簡式審判程序之旨，並聽取公訴人、被告之意見
    後，本院合議庭認無不得或不宜改依簡式審判程序進行之處
    ，經評議結果，裁定改由受命法官獨任行簡式審判程序，合
    先敘明。
二、上開事實，迭經被告丁○○於警詢、偵訊、本院審理時，均
    坦承不諱，核與證人即被害人己○○、乙○○、丙○○、辛○○、庚○○、告訴人甲○○○、被害人楊晴豪之母戊○○
    、證人吳英吉於警詢時，證述之情節相符，並有現場照片與
    監視器錄影翻拍照片四十幀、贓物認領保管單二紙、失車紀
    錄二紙、彰化縣警察局車輛協尋電腦輸入單二紙在卷為證，
    以及黑色安全帽一頂、灰色上衣一件、紅色雨衣一件扣案為
    憑，足徵被告之自白確與事實相符。本件事證明確，被告竊
    盜、搶奪之犯行，均堪認定。
三、核被告所為如附表壹所示之犯行，均係犯刑法第三百二十條
    第一項之竊盜罪；如附表貳所示之犯行，均係犯刑法第三百
    二十五條第一項之搶奪罪。又被告所為如附表壹、附表貳所
    示之各次犯行，係犯意各別、行為互殊，均應予分論併罰。
    被告前因施用第一級毒品、第二級毒品案件，經本院以九
    十二年度訴字第四八八號分別判處有期徒刑九月、七月，應
    執行有期徒刑一年三月確定，因侵占案件，經臺灣雲林地方
    法院以九十二年度簡字第四三號判處有期徒刑四月確定，因
    竊盜、搶奪案件，經本院以九十一年度訴字第一四六三號分
    別判處有期徒刑八月、十月，應執行有期徒刑一年五月確定
    ，因竊盜案件，經本院以九十二年度易字第一一一○號判處
    有期徒刑一年二月確定；上開案件再經本院以九十二年聲字
    第一八○六號裁定合併定其應執行之刑為有期徒刑四年確定
    ，嗣經送監執行，甫於九十六年六月七日因縮刑期滿而執行
    完畢；此有臺灣彰化地方法院檢察署刑案資料查註資料紀錄
    表及臺灣高等法院被告前案紀錄表各一份在卷可考，其於受
    有期徒刑執行完畢後，五年以內故意再犯本件有期徒刑以上
    之七罪，均為累犯，應依刑法第四十七條第一項規定，各加
    重其刑。再被告為如附表壹編號二所示之竊盜犯行及如附表
    貳編號一至三、五所示之搶奪犯行後，均係在未被有偵查犯
    罪職權之機關或公務員發覺其犯罪前，即主動向彰化縣警察
    局彰化分局警員表示其此部分犯行，而自首接受裁判，此有
    警詢筆錄一份、職務報告一紙在卷可佐，爰依刑法第六十二
    條前段規定，各減輕其刑，並均依刑法第七十一條第一項規
    定，與前開加重其刑部分，先加後減。爰審酌被告正值青壯
    之年，不思以正當途徑獲取所需，僅因缺錢花用，即任意竊
    取、搶奪他人財物，不僅輕忽他人財產、自由法益，亦嚴重
    破壞社會秩序，及其品行、生活狀況、智識程度、竊盜及搶
    奪之手段、所得財物之價值、對被害人所生之損害，暨犯罪
    後坦承犯行，態度尚屬良好等一切情狀，分別量處如主文所
    示之刑，並定其應執行之刑。扣案之黑色安全帽一頂、灰色
    上衣一件、紅色雨衣一件，均係被告所有、於犯本件竊盜、
    搶奪犯行時所穿戴之衣物，固經被告供承在卷，然上開衣物
    僅係其平日所穿載之衣物，非供其犯上開竊盜、搶奪犯行所
    用之物，顯與刑法第三十八條第一項第二款所載供犯罪所用
    及犯罪預備之物不同，爰均不予宣告沒收，併此敘明。
據上論斷，應依刑事訴訟法第二百七十三條之一第一項、第二百
九十九條第一項前段，刑法第三百二十條第一項、第三百二十五
條第一項、第四十七條第一項、第六十二條前段、第五十一條第
五款，刑法施行法第一條之一，判決如主文。
本案經檢察官林子翔到庭執行職務。
中    華    民    國    98    年    3     月    19    日
                  刑事第六庭    法  官  鄭舜元
以上正本證明與原本無異。
如不服本判決應於收受判決後10日內向本院提出上訴書狀，並
應敘述具體理由。其未敘述上訴理由者，應於上訴期間屆滿後
20日內向本院補提理由書 (均須按他造當事人之人數附繕本)「
切勿逕送上級法院」。
告訴人或被害人對於判決如有不服具備理由請求檢察官上訴者，
其上訴期間之計算係以檢察官收受判決正本之日期為準。
中    華    民    國    98    年    3     月    19    日
                                      書記官  陳秀香
  附表壹：竊盜部分
┌──┬────────┬─────────────┬────┬─────┐
│編號│竊盜時間、地點  │竊盜方法、被害人、所得財物│所犯法條│宣告刑    │
├──┼────────┼─────────────┼────┼─────┤
│一  │九十七年十一月四│利用己○○未將機車鑰匙取下│刑法第三│丁○○竊盜│
│    │日上午九時四十分│之機會，竊取己○○所有車牌│百二十條│，累犯，處│
│    │許，在彰化縣秀水│號碼Ｊ八九－七一五號重型機│第一項之│有期徒刑伍│
│    │鄉莊雅村寶溪巷二│車一輛（價值約新臺幣【下同│竊盜罪。│月。      │
│    │二號前。        │】三千元），得手後，作為搶│        │          │
│    │                │奪之用，並將該重型機車放置│        │          │
│    │                │在其位於彰化縣埔心鄉義民村│        │          │
│    │                │員鹿路二段一四六號住處後方│        │          │
│    │                │。                        │        │          │
├──┼────────┼─────────────┼────┼─────┤
│二  │九十七年十一月六│持上開車牌號碼Ｊ八九－七一│刑法第三│丁○○竊盜│
│    │日下午五時三十分│五號重型機車之鑰匙，竊取楊│百二十條│，累犯，處│
│    │許，在彰化縣彰化│晴豪所有車牌號碼ＫＴＸ－八│第一項之│有期徒刑│
│    │市○○路六一號前│五八號重型機車一輛（價值約│竊盜罪。│月。      │
│    │。              │三千元），得手後，作為搶奪│        │          │
│    │                │之用，並將該重型機車棄置在│        │          │
│    │                │彰化縣秀水鄉秀水工業區之漢│        │          │
│    │                │翔氣體公司後門。          │        │          │
└──┴────────┴─────────────┴────┴─────┘
  附表貳：搶奪部分
┌──┬────────┬─────────────┬────┬─────┐
│編號│搶奪時間、地點  │搶奪方法、被害人、所得財物│所犯法條│宣告刑    │
├──┼────────┼─────────────┼────┼─────┤
│一  │九十七年十一月四│騎乘上開竊得之車牌號碼Ｊ八│刑法第三│丁○○意圖│
│    │日晚上六時二十分│九－七一五號重型機車，趁林│百二十五│為自己不法│
│    │許，在彰化縣員林│育臻站立在路旁打電話、不及│條第一項│之所有，而│
│    │鎮○○街四五號Ｕ│防備之際，徒手搶奪乙○○所│之搶奪罪│搶奪他人之│
│    │Ｓ咖啡館前。    │有、置放在機車椅墊上之皮包│。      │動產，累犯│
│    │                │一個，內有現金三千元、健保│        │，處有期徒│
│    │                │卡、機車駕照各一張，得手後│        │刑捌月。  │
│    │                │，現金業已花用殆盡，其餘物│        │          │
│    │                │品則丟棄在彰化縣員林鎮員林│        │          │
│    │                │大排水溝內。              │        │          │
├──┼────────┼─────────────┼────┼─────┤
│二  │九十七年十一月六│騎乘上開竊得之車牌號碼ＫＴ│刑法第三│丁○○意圖│
│    │日晚上六時二十五│Ｘ－八五八號重型機車，趁王│百二十五│為自己不法│
│    │分許，在彰化縣彰│農秀珍行走在路旁、不及防備│條第一項│之所有，而│
│    │化市○○街四三七│之際，徒手搶奪甲○○○所有│之搶奪罪│搶奪他人之│
│    │巷二號前。      │、手持之手提袋一個，內有現│。      │動產，累犯│
│    │                │金三百元、ＳＯＮＹ牌行動電│        │，處有期徒│
│    │                │話一支、甲○○○及其子王程│        │刑捌月。  │
│    │                │儀之印鑑各一顆，得手後，現│        │          │
│    │                │金業已花用殆盡，其餘物品則│        │          │
│    │                │丟棄在彰化縣彰化市大埔排水│        │          │
│    │                │溝南美段內。              │        │          │
├──┼────────┼─────────────┼────┼─────┤
│三  │九十七年十一月七│騎乘上開竊得之車牌號碼ＫＴ│刑法第三│丁○○意圖│
│    │日上午八時五分許│Ｘ－八五八號重型機車，趁洪│百二十五│為自己不法│
│    │，在彰化縣埔心鄉│慶祥騎乘機車、不及防備之際│條第一項│之所有，而│
│    │員鹿路一段二六八│，徒手搶奪丙○○所有、置放│之搶奪罪│搶奪他人之│
│    │號附近。        │在褲子後側口袋之皮包一個，│。      │動產，累犯│
│    │                │內有現金一千七百元、身分證│        │，處有期徒│
│    │                │、健保卡、提款卡、汽車駕照│        │刑捌月。  │
│    │                │、機車駕照各一張，得手後，│        │          │
│    │                │現金業已花用殆盡，其餘物品│        │          │
│    │                │則丟棄在彰化縣員林鎮員林大│        │          │
│    │                │排水溝內。                │        │          │
├──┼────────┼─────────────┼────┼─────┤
│四  │九十七年十一月八│騎乘上開竊得之車牌號碼Ｊ八│刑法第三│丁○○意圖│
│    │日上午十時八分許│九－七一五號重型機車，趁陳│百二十五│為自己不法│
│    │，在彰化縣彰化市│秋蓉騎乘腳踏車、不及防備之│條第一項│之所有，而│
│    │中正路二段五三、│際，徒手搶奪辛○○所有、置│之搶奪罪│搶奪他人之│
│    │五五號前。      │放在腳踏車菜籃內之皮包一個│。      │動產，累犯│
│    │                │，內有現金一百二十二元、行│        │，處有期徒│
│    │                │動電話一支、鑰匙一串、ＣＤ│        │刑拾月。  │
│    │                │一片、求職履歷表一份，得手│        │          │
│    │                │後，現金業已花用殆盡，其餘│        │          │
│    │                │物品則丟棄在彰化縣彰化市大│        │          │
│    │                │埔排水溝南美段內。        │        │          │
├──┼────────┼─────────────┼────┼─────┤
│五  │九十七年十一月九│騎乘上開竊得之車牌號碼Ｊ八│刑法第三│丁○○意圖│
│    │日下午三時五分許│九－七一五號重型機車，趁陳│百二十五│為自己不法│
│    │，在彰化縣彰化市│亭茜行走在路旁、不及防備之│條第一項│之所有，而│
│    │中山路三段八八號│際，徒手搶奪庚○○所有、手│之搶奪罪│搶奪他人之│
│    │前。            │持之手提袋一個，內有東芝牌│。      │動產，累犯│
│    │                │手提電腦一臺（價值約二萬元│        │，處有期徒│
│    │                │），得手後，將物品丟棄在彰│        │刑捌月。  │
│    │                │化縣彰化市大埔排水溝南美段│        │          │
│    │                │內。                      │        │          │
└──┴────────┴─────────────┴────┴─────┘
附錄：論罪科刑法條
中華民國刑法第320條
意圖為自己或第三人不法之所有，而竊取他人之動產者，為竊盜
罪，處 5 年以下有期徒刑、拘役或 5 百元以下罰金。
意圖為自己或第三人不法之利益，而竊佔他人之不動產者，依前
項之規定處斷。
前二項之未遂犯罰之。
中華民國刑法第325條
意圖為自己或第三人不法之所有，而搶奪他人之動產者，處6 月
以上5年以下有期徒刑。
因而致人於死者，處無期徒刑或7年以上有期徒刑，致重傷者，
處3年以上10年以下有期徒刑。
第 1 項之未遂犯罰之。


司法院資訊處製作；財團法人民間司法改革基金會備份。
